# 关于房地产公司存货持有目的的转换

提问人：ljh666 时间：2020-04-11 08:05:31
有一家房地产公司，正在建设一家酒店，中间因为一些政策的原因，停工了好几年，后面又解决了，该公司是按照房地产模式，将酒店放在开发成本，直到今年，该酒店开始动工了，持有目的也变了，由原来的出售到准备以后将酒店自持，也就是自己经营，请问可以将开发成本直接转到在建工程吗？

回答人：chenyiwei
在持有目的改变之日（需有明确的证据，如董事会决议等，作为持有目的改变的证据，并分析这一改变的商业合理性），应将开发成本转入在建工程。